臺灣橋頭地方法院刑事判決　
111年度訴字第121號
公  訴  人  臺灣橋頭地方檢察署檢察官      
被      告  洪○○
選任辯護人  黃俊嘉律師
            陳秉宏律師
上列被告因毒品危害防制條例案件，經檢察官提起公訴（110年
度偵字第12538號、110年度偵字第15664號、111年度偵字第1391
號），本院判決如下：
洪○○犯如附表一編號一至三所示之罪，各處如附表一編號一至三
「主文」欄所示之刑及沒收。應執行有期徒刑伍年拾月。
    主  文
    事  實
一、洪○○明知4-甲基甲基卡西酮（Mephedrone）、甲基-N-N-二
    甲基卡西酮（methyl-N,N-Dimethylcathinone）均為毒品危
    害防制條例所規定之第三級毒品，不得非法持有純質淨重5
    公克以上亦不得販賣，且可預見毒品咖啡包係他人任意添加
    種類、數量不詳之毒品混合而成，縱其內可能含有二種以上
    之毒品，仍不違背其本意，竟基於意圖販賣第三級毒品而混
    合二種以上毒品以營利之不確定故意，分別為下列犯行：
　　㈠以門號0000000000號行動電話與陳○○聯繫毒品交易事宜，
      於民國110年7月3日17時許，在高雄市路竹區麥當勞後方
      停車場處，以每包新臺幣（下同）160元之價格，販賣50
      包、總計8,000元之毒品咖啡包與陳○○，陳○○先現場交付5
      ,000元後，再於翌日匯款3,000元。
　　㈡以門號0000000000號行動電話與林○○聯繫毒品交易事宜，
      於同年9月1日17時許在高雄市湖內區中正路二段附近，以
      每包120元之價格，販賣100包（包裝外觀為白色BALENCIA
      GA樣式）、總計1萬2千元之毒品咖啡包與林○○，復林○○施
      用部分毒品咖啡包後，認其品質不佳，隨即將所剩餘之75
      包毒品退回與洪○○，洪○○則退款1萬2,000元給林○○。
二、洪○○亦明知愷他命為毒品危害防制條例所規定之第三級毒品
    ，不得非法持有純質淨重5公克以上亦不得販賣，竟基於意
    圖販賣第三級毒品以營利之犯意，於同年8月底，在臺南市
    新營區附近某處，以12萬元之價格向「小紀」購買愷他命及
    含有4-甲基甲基卡西酮（Mephedrone）、甲基-N-N-二甲基
    卡西酮（methyl-N,N-Dimethylcathinone）之咖啡包原料粉
    末後，其中咖啡包原料添加果汁粉後以鋁箔袋包裝，部分於
    110年9月1日17時許售予林○○，愷他命則伺機販賣予不特定
    人。嗣警於110年9月17日9時43分許，持本院核發之搜索票
    前往洪○○位於高雄市○○區○○○街0巷00號住處執行搜索，當場
    查扣如附表二所示之物，始悉上情。
三、案經高雄市政府警察局刑事警察大隊移送臺灣橋頭地方檢察
    署察官偵查起訴。
    理  由
一、本判決下列所引用被告以外之人於審判外之陳述，經本院提
    示後，檢察官、被告及辯護人均同意作為證據（見本院訴字
    卷第110頁），而本院審酌各該證據作成時之情況，核無違
    法不當或證明力明顯過低之瑕疵，亦認以之作為證據應屬適
    當，是依刑事訴訟法第159條之5第1項之規定，認均有證據
    能力。
二、犯罪事實之認定
　　㈠上揭事實，業據被告於警詢、偵查及本院審理時均坦承不
      諱（見警一卷第3至8、17至19頁、聲羈卷第21至25頁、偵
      一卷第13至15頁、本院訴字卷第109、116頁），核與證人
      陳○○、林○○於警詢、偵查所述相符（見偵一卷第53至57、
      85至95、111至113頁），並有本院110年聲搜字第530號搜
      索票、高雄市政府警察局刑事警察大隊搜索扣押筆錄、扣
      押物品目錄表、扣押物品清單、對話翻拍照片、搜索照片
      、扣押物照片等存卷可稽（見警一卷第13至15、21至26、
      49至61頁、偵二卷第17至19頁），且有附表二所示之物扣
      案可查。而扣案之如附表二編號2至5所示之物經送鑑定，
      鑑驗結果確含有第三級毒品4-甲基甲基卡西酮（Mephedro
      ne）、甲基-N-N-二甲基卡西酮（methyl-N,N-Dimethylca
      thinone）成分；扣案如附表二編號1所示之愷他命經送鑑
      定，則含有第三級毒品愷他命成分等情，有內政部警政署
      刑事警察局110年12月20日刑鑑字第1108014336號鑑定書
      、高雄市立凱旋醫院110年12月9日高市凱醫驗字第70298
      號濫用藥物成品檢驗鑑定書可佐（見偵二卷第25至31頁）
      ，足認被告上開任意性之自白確與事實相符，堪以採信。
　　㈡又起訴書就販賣給林○○該次雖未記載時間，但證人林○○於
      警詢中證稱係於9月1日17時許等語（見偵一卷第93頁），
      被告亦陳稱係於該日17時等語（見本院訴字卷第59頁），
      互核相符。另被告稱業已退款1萬2,000元給林○○等語（見
      本院訴字卷第59頁），亦與證人林○○證述相同（見偵一卷
      第112頁），故補充上開犯罪事實。
　　㈢再查被告於本院審理時自陳：賣陳○○這次我可以賺2、3,00
      0元，賣給林○○這次我賺1、2,000元，買愷他命是想要賣
      ，因為小紀說用成本價賣我，想要賣看看等語（見本院訴
      字卷第117、118頁），由此益證被告確有販賣第三級毒品
      藉此牟利之意圖至明。又參以毒品價格不貲、物稀價昂，
      並無公定價格，販賣之人苟無任何利益可圖，實無甘冒重
      罪風險販賣予他人之必要。依經驗法則與論理法則判斷，
      堪認被告上開自白有藉販賣毒品牟利之情，應與事實相符
      。
　　㈣至被告辯護人雖辯稱：被告當時並不知悉拿到的毒品裡面
      混合2種以上毒品云云。然衡諸現今新興毒品種類日益繁
      多，且販賣混合多種不同級別毒品成分之咖啡包之案例層
      出不窮，電視媒體、報刊雜誌亦不斷報導警方多次查獲之
      咖啡包因混合毒品之成分複雜致施用者具有高度危險性及
      致死率，也因混合毒品之成分複雜，施用後所造成之危險
      性及致死率高於施用單一種類，政府為加強遏止混合毒品
      之擴散，乃於109年1月15日修正、同年7月15日施行之毒
      品危害防制條例第9條第3項，將混合毒品之犯罪行為，適
      用其中最高級別毒品之法定刑，並加重其刑至二分之一。
      是毒販所持有、販賣之毒咖啡包可能混合二種以上之毒品
      ，已成為一般社會大眾所知悉。被告為大學肄業之人，有
      其戶籍資料可參（見本院訴字卷第11頁），具有正常智識
      ，且被告本身亦曾施用過咖啡包，為其自承在卷（見偵一
      卷第14頁），又豈能謂全不知情。況被告係購入毒品粉末
      再自行混入果汁粉，當可欲見咖啡包可任意添加數量、種
      類均不詳之成分後混合而成，裡面之毒品成分難以掌握，
      縱含有二種以上毒品成分亦不足為奇。被告縱然不知毒品
      咖啡包內之確切成分為何，然其向上手購買毒品時，並未
      限定所購買之毒品須限定為單一種類，亦未以任何方式確
      認過毒品咖啡包內之毒品成分，其主觀上顯具有不論毒品
      咖啡包內之毒品種類、數量為何，只要能賣出進而獲取利
      益，均不違背其本意之想法存在無疑。益徵被告事實一、
      ㈠、㈡主觀上確有販賣混合二種以上第三級毒品之不確定故
      意，至為明確。
　　㈤綜上所述，本案事證明確，被告上開犯行堪以認定，應依
      法論科。
三、論罪
　　㈠按毒品危害防制條例第9條第3項之立法說明，該條項所稱
      之混合，係指將二種以上之毒品摻雜調合，無從區分而言
      （如置於同一包裝）。依目前毒品查緝實務，施用混合毒
      品之型態日益繁多，且因混合毒品之成分複雜，施用後所
      造成之危險性及致死率均高於施用單一種類者，為加強遏
      止混合毒品之擴散，爰增訂第3項，規定犯同條例第4條至
      第8條之罪，而有混合二種以上毒品之情形者，加重其刑
      至二分之一。另本項係屬分則之加重，為另一獨立之犯罪
      型態，如其混合二種以上毒品屬不同級別，應依最高級別
      毒品所定之法定刑，並加重其刑至二分之一，例如販賣混
      合第三級及第四級毒品者，依販賣第三級毒品之法定刑處
      斷，並加重其刑至二分之一；如屬同一級別者，因無從比
      較高低級別，則依各該級別毒品所定之法定刑，加重其刑
      至二分之一。是毒品危害防制條例第9條第3項所謂之「混
      合」，自包括同一級別之二種以上毒品，與不同級別之二
      種以上毒品。經查，被告事實一㈠、㈡所為販賣毒品咖啡包
      之犯行，均係同一包裝內摻雜調合有二種以上之毒品，自
      均屬該條項所稱之混合二種以上之毒品。
　　㈡核被告事實一、㈠、㈡所為，均係犯毒品危害防制條例第9條
      第3項、第4條第3項之販賣混合二種以上第三級毒品罪；
      事實二所為，係犯毒品危害防制條例第5條第3項之意圖販
      賣而持有第三級毒品罪。被告事實一、㈠、㈡意圖販賣而持
      有、持有第三級毒品純質淨重5公克以上及事實二持有第
      三級毒品純質淨重5公克以上之低度行為，應分別為其事
      實一、㈠、㈡販賣毒品、事實二意圖販賣而持有之高度行為
      所吸收，均不另論罪。
　　㈢又犯罪是否經起訴，應以起訴書記載為準。起訴書既已載
      明「意圖販賣第三級毒品營利之犯意，明知愷他命及毒品
      咖啡包內含有第三級毒品4-甲基甲基卡西酮（Mephedrone
      ）、甲基-N-N-二甲基卡西酮（methyl-N,N-Dimethylcath
      inone）成分，不得非法販賣...購買內含上開第三級毒品
      之毒品粉末及愷他命，再分裝欲販賣與不特定人」，而表
      明被告意圖販賣而持有愷他命及咖啡包係混合二種以上第
      三級毒品之旨，公訴意旨未論及事實一、㈠、㈡涉毒品危害
      防制條例第9條第3項及事實二涉毒品危害防制條例第5條
      第3項，容有未洽，惟因基本社會事實同一，且經本院於
      審理時當庭告知，並請檢察官、被告、辯護人併就罪數表
      示意見（見本院訴字卷第108、120頁），無礙於被告訴訟
      防禦權之行使，爰依法變更起訴法條。被告上開3次犯行
      ，犯意各別，行為互殊，應予分論併罰。
　　㈣就事實二部分，起訴書並未指明罪數，僅就被告販賣部份
      認兩罪數罪併罰，似就持有愷他命部分認係為販賣所吸收
      。惟按所謂吸收犯，係指一罪所規定之構成要件，為他罪
      構成要件所包括，因而發生吸收關係者而言，且因販賣而
      持有毒品之行為，其持有低度行為之吸收關係，以高、低
      度行為之間具有垂直關係者為限，非可任意擴張至他罪犯
      行（最高法院110年度台上字第5360號判決要旨可參），
      查被告雖同時購入愷他命及含有第三級毒品之咖啡包原料
      粉末，然愷他命可直接售出，咖啡包原料粉末須再透過被
      告自行添加果汁粉以鋁箔包包裝，型態並不相同，是難認
      被告在取得之時即是以兩者一併售出之意，應係各基於獨
      立販售之原因而持有。故其意圖販賣而持有愷他命之行為
      ，與販賣第三級毒品行為間不生關聯，即無高低度行為之
      關係可言，自不生吸收犯之問題，而應各自獨立，為不同
      之法律評價。被告之辯護人雖為被告辯稱係向「小紀」一
      次購入愷他命及混合毒品粉末，應以想像競合從一重處斷
      云云（見本院訴字卷第127頁）。然被告意圖販賣而於8月
      底向「小紀」購入愷他命及含有第三級毒品之咖啡包原料
      粉末後，就其中咖啡包部分有分裝之行為，復於9月1日出
      售林○○，是其意圖販賣而持有愷他命及販賣第三級毒品咖
      啡包之行為，在時間差距上可分開，且依一般社會健全觀
      念，兩者在客觀上可認已屬各自獨立之行為，在刑法評價
      上前後行為皆可獨立成罪，自應分論併罰，辯護意旨認被
      告上揭意圖販賣而持有與販賣行為間具想像競合關係，恐
      有誤會。
　　㈤本罪法定刑及減輕事由說明
　　　⒈事實一、㈠、㈡部分，被告均係販賣混合二種以上第三級
        毒品罪，其法定刑各應依毒品危害防制條例第9條第3項
        之規定，適用販賣第三級毒品之法定刑，並加重其刑。
　　　⒉本件被告對於其事實一、㈠、㈡主觀上有營利意圖，以及
        客觀上與買家聯繫約定交易毒品咖啡包之數量、金額、
        地點、交付毒品咖啡包與買家等行為，於警詢、偵查及
        本院審理時均已坦承，已自白毒品危害防制條例第4條
        第3項之販賣第三級毒品罪。雖就混合二種以上加重構
        成要件辯稱並不知情而未自白，但因被告所犯販賣第三
        級毒品而混合二種以上之毒品罪，是基本之販賣毒品行
        為與混合二種毒品之加重要件結合為獨立之犯罪，二者
        間無從割裂，本應一體適用，且按毒品危害防制條例第
        17條第2項之文義解釋，就販賣毒品之基本要件行為自
        白犯罪，即合於該條項之規範要件，故仍合於該減刑事
        由。至事實二部分，被告亦於羈押訊問及本院審理時均
        坦承營利意圖及持有之事實（見本院聲羈卷第23頁、訴
        字卷第117頁），是其意圖販賣而持有愷他命犯行亦有
        毒品危害防制條例第17條第2項之適用。
　　　⒊自首，以對於未發覺之罪，向有偵查權之機關或公務員
        自承犯罪，進而接受裁判為要件；而具有裁判上一罪關
        係之犯罪，苟全部犯罪未被發覺前，行為人僅就其中一
        部分犯罪自首，固仍生全部自首之效力，反之，倘其中
        一部分犯罪已先被有偵查權之機關或公務員發覺，行為
        人方就其餘未被發覺之部分，自動供認其犯行時，因與
        上開自首之要件不符，自不得適用自首之規定減輕其刑
        （最高法院90年台上字第5435號判決意旨參照）。被告
        遭查獲時持有上開大量毒品，且經警檢視被告所持用手
        機，發現有疑似毒品交易內容，員警依辦案經驗及毒品
        保存不易之特性，當屬有具體事證而足以合理推論被告
        具有販賣之意圖，要可認定。被告於斯時起，其犯行已
        遭員警一部發覺，是尚難遽認有自首之適用。
　　　⒋就被告如犯罪事實欄一、㈠、㈡所示部分，依法先加重後
        減輕之，事實二部分則依毒品危害防制條例第17條第2
        項減輕其刑。
　　　⒌被告雖於警詢時供稱係向「小紀」男子購得，並以微信
        聯繫，但無法提供「小紀」年籍、使用車輛號碼、連絡
        電話等可供追查身分相關資料，且無正確交易時間，致
        本案難以做後續偵查，並未查獲上游等情，有高雄市政
        府警察局刑事警察大隊111年4月14日高市警刑大偵18字
        第11170980000號函、111年5月30日高市警刑大偵18字
        第11171442200號函、臺灣橋頭地方檢察署111年4月20
        日橋檢信秋111偵1391字第1119015741號函、臺灣臺南
        地方檢察署111年6月10日南檢文資字第4272號函附卷可
        憑（見本院訴字卷第49至51、101至103頁），自無從依
        毒品危害防制條例第17條第1項規定減輕其刑。
　　　⒍被告之辯護人雖替其辯護稱：被告年僅22歲，犯後坦承
        犯行，配合警方查獲上游並請斟酌被告長期捐獻宮廟，
        且須照顧外婆，又有環保人員專責訓練進修中，有穩定
        工作，請求依刑法第59條規定酌減其刑等語（見本院訴
        字卷第126頁）。惟查，被告販賣、意圖販賣而持有之
        毒品數量非微，衡酌其上開犯行，均嚴重助長毒品流通
        ，對社會治安均有相當程度危害，惡性匪淺，倘遽予憫
        恕而依刑法第59條規定減輕其刑，除對其個人難收改過
        遷善之效，無法達到刑罰特別預防之目的外，亦易使其
        他犯罪者心生投機、甘冒風險繼續非法流通毒品，無法
        達到刑罰一般預防之目的，甚且架空法定刑度而違反立
        法本旨。並審酌被告事實一、二所示犯行均已依毒品危
        害防制條例第17條第2項之規定減輕其刑，實難認有何
        情輕法重之處，客觀上亦未足引起一般同情，洵無適用
        刑法第59條規定酌減其刑之餘地。被告之辯護人前揭所
        辯，均不足採。
　　㈥爰以行為人之責任為基礎，審酌被告不思守法自制，無視
      國家杜絕毒品犯罪之禁令，分別為上開犯行，甚而自行分
      裝咖啡包，嚴重助長毒品流通，危害社會治安，殊值非難
      ；並斟酌被告販賣或意圖販賣而持有之毒品數量均非微，
      及其犯罪動機、目的、手段、坦承犯行之犯後態度、所獲
      不法利益之情形，且兼衡其自承大學肄業之智識程度，現
      在餐飲業打工，每月收入約2萬元，與70幾歲的外婆同住
      之生活狀況（見本院訴字卷第124頁）等一切情狀，分別
      量處如主文所示之刑。再依罪責相當之比例原則及多數犯
      罪責任遞減原則，審酌被告行為時間、犯罪類型與侵害法
      益等犯罪情節，暨刑罰加重效益及整體犯罪非難評價等綜
      合判斷，定如主文所示應執行刑。
　　㈦被告所受宣告之刑已逾2年，即與緩刑要件不合，並無宣告
      緩刑之要件或前提，被告之辯護人請求併予宣告緩刑，自
      屬無據（見本院訴字卷第126頁）。
四、沒收
　　㈠按就該查獲之剩餘毒品，祗能於最後一次之販賣毒品罪宣
      告沒收銷燬，不得於各次販賣毒品罪均宣告沒收銷燬（最
      高法院105年度台上字第2174號判決意旨可資參照）。查
      被告供稱：扣案物均是我所有，林○○退回75包，就是我被
      扣到的其中75包，剩下16包等於是我賣剩的，毒品原料1
      盒是跟上開91包同一批取得。愷他命也是要準備拿去賣的
      。我被扣案的毒品原料是12萬購買這次，前面的都賣完了
      等語（見本院聲羈卷第23頁、本院訴字卷第121頁、警一
      卷第5頁），是扣案如附表二編號1所示之物，係被告於事
      實二所示時、地意圖販賣而持有之第三級毒品，扣案如附
      表二編號2所示之物，為林○○所退回給被告即被告事實欄
      一、㈡所示時、地販賣之第三級毒品，扣案如附表二編號3
      至4所示之物，係被告事實欄一、㈡販賣後所剩餘之第三級
      毒品，扣案如附表二編號5所示之物，係供被告持以犯本
      案事實欄一、㈡犯行剩餘之物，且上開物品經鑑定均含第
      三級毒品成分而為違禁物，各依刑法第38條第1項之規定
      ，於被告各該罪刑項下宣告沒收（詳如各編號「備註」欄
      所示）。盛裝上開第三級毒品之包裝，其內分別沾有微量
      之毒品殘留，難以析離，且無析離之實益與必要，應依附
      合之法律關係，併同處分，依同規定宣告沒收；至上開送
      驗耗損部分之第三級毒品，既已鑑驗滅失而不存在，故不
      另為沒收之宣告，併此敘明。
　　㈡扣案如附表二編號14所示手機，為被告所有，並用以與陳○
      ○及林○○聯繫毒品交易等情，業據被告供述明確（見本院
      訴字卷第121頁），各應依毒品危害防制條例第19條第1項
      之規定，於事實欄一、㈠、㈡所示罪刑項下宣告沒收。
　　㈢扣案如附表二編號8至13所示之物，為被告所有，而供其持
      以犯本案事實欄一、㈠、㈡販賣混合二種以上第三級毒品犯
      行所用，業據被告自承在卷（見本院訴字卷第120、121頁
      ），各應依毒品危害防制條例第19條第1項規定，於被告
      所犯如事實欄一、㈠、㈡所示之罪名項下宣告沒收。
　　㈣扣案如附表二編號6至7、15所示之物，為被告所有，係其
      預備販賣時要分裝用，為其自承在卷（見本院訴字卷第11
      9、121頁），各應依刑法第38條第2項前段規定，於被告
      所犯如事實欄一、㈠、㈡所示罪刑項下宣告沒收。
　　㈤被告事實一、㈠販賣毒品所得價金8,000元，並未扣案，應
      依刑法第38條之1第1項前段、第3項規定，分別於被告所
      犯事實欄一、㈠所示罪刑項下宣告沒收，於全部或一部不
      能沒收或不宜執行沒收時，各追徵其價額。至事實一、㈡
      部分，雖一度取得犯罪所得1萬2,000元，惟嗣後被告業已
      全額退款給林○○，業經認定如前，難認被告仍實際保有上
      開犯罪利得。酌以被告此部分之犯罪所得，如再為沒收，
      將使其承受過度之不利益，顯屬過苛，爰依刑法第38條之
      2第2項規定，不予宣告沒收之，附此敘明。
　　㈥上開多數沒收之物，依刑法第40條之2第1項之規定併執行
      之。
據上論斷，應依刑事訴訟法第299條第1項前段、第300條，判決
如主文。
本案經檢察官李奇哲提起公訴，檢察官鍾葦怡到庭執行職務。
中　　華　　民　　國　　111 　年　　8 　　月　　16　　日
                  刑事第一庭    審判長法　官  楊智守
　　　　　　　　　
　　　　　　　　　                    法  官  林  筠
　　　　　　　　　
　　　　　　　　　                    法  官  王奕華
以上正本證明與原本無異。
如不服本判決應於收受判決後 20 日內向本院提出上訴書狀，並應敘述具體理由。其未敘述上訴理由者，應於上訴期間屆滿後20 日內向本院補提理由書 (均須按他造當事人之人數附繕本)「切勿逕送上級法院」。                                
中　　華　　民　　國　　111 　年　　8 　　月　　16  　日
                                      書記官  莊琬婷
附表一
編號 犯罪事實 主文 1 如犯罪事實欄一、㈠所示 洪○○販賣混合二種以上第三級毒品，處有期徒刑參年拾月。扣案如附表二編號6至15所示之物均沒收。未扣案之犯罪所得新臺幣捌仟元沒收，於全部或一部不能沒收或不宜執行沒收時，追徵其價額。 2 如犯罪事實欄一、㈡所示 洪○○販賣混合二種以上第三級毒品，處有期徒刑肆年。扣案如附表二編號2至15所示之物均沒收。 3 如犯罪事實欄二所示 洪○○意圖販賣而持有毒品第三級毒品，處有期徒刑貳年。扣案如附表二編號1所示之物沒收。 

附表二
編號 扣案物名稱 數量 備註 1 愷他命(各含包裝袋1只) 2包 ①驗前淨重47.825公克、驗餘淨重47.805公克。檢出第三級毒品愷他命成分，純度約73.66%。檢驗前總純質淨重35.228公克。 ②驗前淨重37.209公克、驗餘淨重37.190公克。檢出第三級毒品愷他命成分，純度約75.04%。檢驗前總純質淨重27.922公克（起訴書誤載為37.922公克）。 ③依刑法第38條第1項，在事實二罪刑項下沒收。 2 BALENCIAGA樣式毒品咖啡包(各含包裝袋1只) 75包 ①驗前總毛重347.70公克(包裝總重74.80公克)，驗前總淨重272.90公克。 ②檢出第三級毒品甲基-N-N-二甲基卡西酮及微量第三級毒品4-甲基甲基卡西酮成分，測得甲基-N-N-二甲基卡西酮純度約4%。 ③依據抽測純度值，推估均含甲基-N-N-二甲基卡西酮之驗前總純質淨重約10.91公克。 ④依刑法第38條第1項，在事實一、㈡罪刑項下沒收。 3 bspecially for you樣式毒品咖啡包(各含包裝袋1只) 15包 ①驗前總毛重45.52公克(包裝總重11.80公克)，驗前總淨重33.72公克。 ②檢出第三級毒品甲基-N-N-二甲基卡西酮及微量第三級毒品4-甲基甲基卡西酮成分，測得甲基-N-N-二甲基卡西酮純度約2%。 ③依據抽測純度值，推估均含甲基-N-N-二甲基卡西酮之驗前總純質淨重約0.67公克。 ④依刑法第38條第1項，在事實一、㈡罪刑項下沒收。 4 小惡魔樣式毒品咖啡包(含包裝袋1只) 1包 ①驗前毛重3.61公克(包裝重2.00公克)，驗前淨重1.61公克。 ②檢出第三級毒品4-甲基甲基卡西酮及微量第三級毒品甲基-N-N-二甲基卡西酮成分，測得4-甲基甲基卡西酮純度約6%，驗前純質淨重約0.09公克。 ③依刑法第38條第1項，在事實一、㈡罪刑項下沒收。 5 毒品粉末 1盒 ①驗前毛重418.22公克(包裝重169.13公克)，驗前淨重249.09公克。 ②檢出第三級毒品4-甲基甲基卡西酮及甲基-N-N-二甲基卡西酮成分，測得4-甲基甲基卡西酮純度約7%，驗前純質淨重約17.43公克；甲基-N-N-二甲基卡西酮純度約35%，驗前純質淨重約87.18公克。 ③依刑法第38條第1項，在事實一、㈡罪刑項下沒收。 6 空包裝袋 1批 被告所有，供為本案預備販賣毒品所用之物，依刑法第38條第2項前段，在事實一、㈠、㈡罪刑項下沒收。 7 夾鏈袋 1批 被告所有，供為本案預備販賣毒品所用之物，依刑法第38條第2項前段，在事實一、㈠、㈡罪刑項下沒收。 8 電子磅秤 2台 被告所有，供為本案販賣毒品所用之工具，依毒品危害防制條例第19條第1項規定，在事實一、㈠、㈡罪刑項下沒收。 9 封口機 2台 被告所有，供為本案販賣毒品所用之工具，依毒品危害防制條例第19條第1項規定，在事實一、㈠、㈡罪刑項下沒收。 10 塑膠盒 1個 被告所有，供為本案販賣毒品所用之工具，依毒品危害防制條例第19條第1項規定，在事實一、㈠、㈡罪刑項下沒收。 11 分裝用漏斗 1個 被告所有，供為本案販賣毒品所用之工具，依毒品危害防制條例第19條第1項規定，在事實一、㈠、㈡罪刑項下沒收。 12 黑色柄分裝勺 1支 被告所有，供為本案販賣毒品所用之工具，依毒品危害防制條例第19條第1項規定，在事實一、㈠、㈡罪刑項下沒收。 13 果汁粉 3袋 被告所有，供為本案販賣毒品所用之工具，依毒品危害防制條例第19條第1項規定，在事實一、㈠、㈡罪刑項下沒收。 14 蘋果廠牌行動電話(含門號0000000000號SIM卡1張) 1支 被告所有持以聯繫事實一、㈠、㈡犯行所用，分別依毒品危害防制條例第19條第1項規定就上述各次販賣毒品罪刑項下宣告沒收。 15 分裝勺 1支 被告所有，供為本案預備販賣毒品所用之物，依刑法第38條第2項前段，在事實一、㈠、㈡罪刑項沒收。 
卷證目錄
高雄市政府警察局刑事警察大隊高市警刑大偵18字第1117000600
0號卷--警一卷
高雄市政府警察局刑事警察大隊高市警刑大偵18字第1107253170
0號卷--警二卷
臺灣橋頭地方檢察署110年度偵字第12538號--偵一卷
臺灣橋頭地方檢察署110年度偵字第15664號--偵二卷